Inventaris van het archief van het Kantongerecht te Rotterdam, 1838-1979 (1983)
Nationaal Archief, Den Haag
- Stukken van bijzondere aard, 1.2
  - Huishoudelijke en griffiezaken, 1.2.3
    - Repertoires ten dienste van de administratie der buitengerechtelijke verrichtingen., 1911-1945, 1955 - 1980; 8846-8903; 58 delen
      - 1958, nov. 29 - 1959, juni 16, 8876
      - 1959, juni 16 - dec. 31, 8877
      - 1960, jan. 02 - aug. 15, 8878
      - 1960, aug. 15 - dec. 31, 8879
      - 1961, jan. 02 - sep. 01, 8880
      - 1961, sep. 04 - 1962, apr. 13, 8881
      - 1962, apr. 13 - dec. 17, 8882
      - 1962, dec. 18 - 1963, aug. 20, 8883
      - 1963, aug. 20 - 1964, apr. 01, 8884
      - 1964, apr. 02 - nov. 11, 8885
      - 1964, nov. 11 - 1965, sep. 16, 8886
      - 1965, sep. 17 - 1966, juli 08, 8887
      - 1966, juli 08 - 1967, apr. 28, 8888
      - 1967, apr. 28 - 1968, mrt. 11, 8889
      - 1968, mrt. 12 - dec. 31, 8890
      - 1969, jan. 02 - nov. 07, 8891
      - 1969, nov. 07 - 1970, sep. 22, 8892
      - 1970, sep. 22 - 1971, juni, 25, 8893
      - 1971, juni, 25 - 1972, apr. 19, 8894
      - 1972, apr. 20 - 1973, apr. 06, 8895
      - 1973, apr. 06 - dec. 28, 8896
      - 1974, 8897
      - 1975, 8898
      - 1976, 8899
      - 1977, jan. 03 - nov. 30, 8900
      - 1977, nov. 30 - 1978, okt. 26, 8901
      - 1978, okt. 26 - 1979, sep. 13, 8902
      - 1979, sep. 13 - 1980, juli 03, 8903
    - Hulpregisters ten dienste van de administratie der buitengerechtelijke verrichtingen., 1974-1979; 8904-8909; 6 delen
      - 1974, 8904
      - 1975, 8905
      - 1976, 8906
      - 1977, 8907
      - 1978, 8908
      - 1979, 8909
    - Register van gedeponeerde stukken ter griffie, eerste kanton., 1839-1843; 8910; 1 deel
    - Arbeidsreglementen gedeponeerd bij de griffie, eerste kanton., 1909-1910; 8911; 1 pak
    - Arbeidsreglementen gedeponeerd bij de griffie, tweede kanton., 1909-1910; 8912; 1 pak
    - Arbeidsreglementen gedeponeerd bij de griffie, derde kanton., 1909-1910; 8913; 1 pak
    - Arbeidsreglementen gedeponeerd bij de griffie., 1911-1930; 8914-8916; 3 pakken
      - 1911 - 1916, nrs. 001 - 052., 8914
      - 1916 - 1921, nrs. 053 - 282., 8915
      - 1921 - 1930, nrs. 283 - 330., 8916
    - Correspondentie (kabinet) met het Ministerie van Justitie met betrekking tot benoemingen en ontslagen van kantonrechters, plaatsvervangende kantonrechters, griffiers, waarnemend griffiers en leden van de pachtkamer., 1942-1980; 8917-8922; 6 pakken
      - 1942 - 1944, 8917
      - 1945 - 1948, 8918
      - 1949 - 1956, 8919
      - 1957 - 1963, 8920
      - 1964 - 1970, 8921
      - 1971 - 1980, 8922
    - Brievenboek (kabinet) van correspondentie met het Ministerie van Justitie., 1942-1981; 8923; 1 deel
      Openbaarheid beperkt tot 01-01-2057
    - Vergaderstukken van kantonrechters in het arrondissement Rotterdam., 1960-1978; 8924; 1 pak
    - Registers van ter inzage gegeven dossiers van strafzaken., 1961-1962; 8925-8928; 4 delen
      - 1961, jan. 03 - juni 24, 8925
      - 1961, juni 24 - okt. 27, 8926
      - 1961, okt. 31 - 1962, mrt. 09, 8927
      - 1962, mrt. 09 - mei 22, 8928